【裁判字號】    89,簡上,145
【裁判日期】    900131
【裁判案由】    傷害
【裁判全文】
臺灣基隆地方法院刑事判決                        八十九年度簡上字第一四五號
    上  訴  人  乙○○
    即  被  告
右上訴人即被告因傷害案件，不服本院基隆簡易庭八十九年度基簡字第六九七號，中
華民國八十九年十月二日第一審簡易判決（聲請案號：臺灣基隆地方法院檢察署八十
九年度偵字第三一一三號），提起上訴，本院合議庭判決如左：
    主  文
上訴駁回。
    事實及理由
一、本案經本院審理結果，認原審簡易判決以被告乙○○係犯刑法第二百七十七條第
    一項之傷害罪，判處拘役二十日，如易科罰金以三百元折算一日，其認事用法及
    量刑均無不當，應予維持，並引用原審簡易判決書所記載之事實、證據及理由。
二、上訴人即被告乙○○之上訴意旨雖否認有傷害犯行，並辯稱：係因遭甲○○○至
    其住處持掃把頭毆打，伊為了保護自己及小孩，才會出於正當防衛加以抵抗，伊
    只是將甲○○○推開，沒有予以毆打，不知甲○○○如何受傷云云。惟查：民國
    八十九年七月二十四日上午十時許，甲○○○因懷疑其夫周水茂與被告乙○○有
    染，而前往被告位於基隆市○○路二五九巷四十二號之三五樓住處欲捉姦，經敲
    門入內後與被告發生口角爭執，進而彼此互相拉扯及互毆，使甲○○○受有左、
    右上肢瘀紫、右頸部擦傷瘀腫之普通傷害等情，有受理該案之基隆市警察局第四
    分局中華路派出所警員陳致淞出具之報告書一紙附於八十九年度偵字第三一一三
    號偵查卷內足憑。且證人周水茂於警訊及偵查中亦證稱，看見被告與甲○○○彼
    此互相拉扯，抓住對方頭髮等語。又被害人即同案被告甲○○○遭受被告毆打而
    受有上述傷害，亦經甲○○○指陳明確，且有行政院衛生署基隆醫院出具之驗傷
    診斷書在卷可證，堪認被告確有毆打甲○○○成傷之事實。被告空言否認犯罪，
    卻未能提出任何其係出於正當防衛行為之證據供本院調查，而其所辯復與本院所
    查明之上開證據不符，足證其所為辯詞，應為卸責之詞，不足採信，事證明確，
    其犯行應堪認定。
三、原審簡易判決以上訴人係犯刑法第二百七十七條第一項之傷害罪，判處上訴人拘
    役二十日，並諭知易科罰金之折算標準，其認事用法並無違誤，量刑亦屬恰當，
    應予維持，上訴人上訴否認犯罪，指摘原審簡易判決不當，為無理由，應予駁回
    。
據上論斷，應依刑事訴訟法第四百五十五條之一第三項、第三百六十八條，判決如主
文。
本案經檢察官黃士元到庭執行職務。
中      華      民      國    九十    年      一     月     三十一      日
                                    臺灣基隆地方法院刑事第三庭
                                        審判長法  官    林火炎
                                              法  官    蔡佳玲
                                              法  官    陳培仁
右正本證明與原本無異。
對於本件判決如有不服，應於收受送達後十日內，向本院提出上訴書狀，上訴於臺灣
高等法院，並按他造當事人之人數附具繕本。
                                              書記官    施鴻均
中      華      民      國    九十    年      二     月       二        日


司法院資訊處製作；財團法人民間司法改革基金會備份。
